【裁判字號】    90,上易,517
【裁判日期】    900502
【裁判案由】    傷害
【裁判全文】
臺灣高等法院臺南分院刑事判決                      九十年度上易字第五一七號
    上訴人即被告  乙○○
右上訴人因傷害案件，不服臺灣嘉義地方法院八十九年度易字第五九六號中華民國九
十年二月十六日第一審判決（起訴案號：臺灣嘉義地方法院檢察署八十八年度偵字第
六二四四號），提起上訴，本院判決如左：
    主  文
上訴駁回。
    事  實
一、乙○○於民國八十八年八月卅一日十五時五十分許，在嘉義市○○路三○八號臺
    灣嘉義地方法院簡易庭法院大樓前，因見其友人林素貞與甲○○就訴訟事爭執，
    恐林素貞遭受不利，竟手推甲○○，使甲○○重心不穩倒地，受有左膝蓋挫傷二
    ．八×二．六公分之傷害。
二、案經被害人甲○○訴由嘉義市警察局第二分局移送臺灣嘉義地方法院檢察署檢察
    官偵查起訴。
    理  由
一、訊據被告乙○○固坦承於右揭時、地有以手輕推告訴人甲○○一下，但辯稱其力
    道並不足以讓他跌倒，告訴人即坐在地上，當時在現場時並未受傷，傷是甲○○
    於離開現場後，自己造成云云。惟查：被告如何於右揭時、地傷害告訴人甲○○
    等情，業據告訴人甲○○於警訊、偵查及原審審理中指訴明確，復經證人黃文宏
    於偵查中中證稱：我有看到乙○○推我哥哥（即甲○○）背部，．．甲○○就臉
    向下跌倒．．（問：當時有無發現你哥哥褲子破了？）他的褲子破了，他跌倒起
    來就發現了（見偵卷第廿一頁反面），另經證人即北門派出所警員賴文盛於偵查
    中證稱：到場處理時有看到告訴人膝蓋擦傷等語（見偵卷第廿九頁反面），被告
    因此受有左膝蓋挫傷二．八×二．六公分等傷勢，此有行政院衛生署嘉義醫院嘉
    醫診字第三七一一號之診斷證明書一紙附卷可稽；另被告於警訊時供述：當時我
    是看見甲○○和林素貞在吵架，因他們二人距離甚近，‧‧‧。（見警卷第一頁
    ），則告訴人遭外力推拉致倒地之前係與證人林素貞面對面爭執，亦業據證人林
    素貞於偵查中證述在卷（見偵卷第十三頁反面），則被告自旁以強力推拉告訴人
    時，係屬突然，告訴人何以能於被外力強以推拉之瞬間，即預謀假裝跌倒以陷害
    被告？是被告辯稱告訴人係自行假裝跌倒等情，僅屬被告臆測，尚難採信。另參
    以，告訴人被推拉倒地，而受挫傷，顯見被告之使力非輕，告訴人所生傷害自不
    違反其本意甚明。又雖證人林素貞於原審審理中證稱：當時甲○○並未受傷等語
    （見偵卷第十四頁第一行），然被告既係為保護證人林素貞之安全而為，其證詞
    要係事後迴護，況依卷附嘉義醫院出具驗傷診斷書所載告訴人係於八十八年八月
    三十一日下午五時二十分前後驗傷，係案發後二小時為之，時間至為緊湊，亦至
    合理可信，則被告辯以當時告訴人並未受傷云云，自非可採。綜上，被告前開所
    辯，顯係卸責之詞，尚難採信，本件事證明確，被告傷害犯行，堪予認定。
二、核被告所為係犯刑法第二百七十七條第一項之罪，原審審酌被告犯罪之動機係出
    於維護女性友人、目的、手段、品行、所受刺激、智識程度、所生傷害及犯罪後
    之態度等一切情狀，適用該法條及刑法第四十一條，罰金罰鍰提高標準條例第一
    條前段、第二條，量處拘役二十日，並諭知易科罰金之折算標準。認事用法並無
    不當，量刑亦甚妥適，被告乙○○仍執陳詞否認犯行，指摘原判決不當，核無理
    由，應予駁回。
據上論結，應依刑事訴訟法第三百六十八條，判決如主文。
本案經檢察官邱克斌到庭執行職務。
中    華    民    國      九十     年      五       月      二       日
                                     臺灣高等法院臺南分院刑事第一庭
                                         審判長法官    黃   聰   明
                                               法官    林   永   茂
                                               法官    黃   三   哲
右正本證明與原本無異。
不得上訴。
                                         法院書記官    周   美   莉
附錄本判決論罪科刑所適用之法條：
刑法第二百七十七條第一項
傷害人之身體或健康者，處三年以下有期徒刑、拘役或一千元以下罰金。


司法院資訊處製作；財團法人民間司法改革基金會備份。
